臺灣高雄地方法院民事判決　　　　　　110年度鳳簡字第470號
原　　　告　張簡李秀速

訴訟代理人　張簡大裕
被　　　告　崔瀚文　


訴訟代理人　呂郁斌律師
上列當事人間請求清償債務事件，本院於民國110 年9 月24日言
詞辯論終結，判決如下：
    主      文
一、原告之訴駁回。
二、訴訟費用由原告負擔。
    事實及理由
壹、程序事項
一、按訴狀送達後，原告不得將原訴變更或追加他訴。但擴張或
    減縮應受判決事項之聲明者，不在此限；不變更訴訟標的，
    而補充或更正事實上或法律上之陳述者，非為訴之變更或追
    加，民事訴訟法第255 條第1 項第3 款及第256 條分別定有
    明文。本件原告聲請支付命令時，原聲請被告給付原告5 萬
    4,600 元（本院卷第13頁），嗣經被告聲明異議，即以支付
    命令之聲請視為起訴。原告復於110 年8 月17日擴張訴之聲
    明為：被告應給付原告41萬零453 元（本院卷第151 頁），
    並於110 年9 月24日更正訴之聲明為：被告應給付原告41萬
    零493 元。經核與上開規定相符，原告所為擴張訴之聲明自
    應准許。
二、次按關於請求給付金錢或其他代替物或有價證券之訴訟，其
    標的金額或價額在10萬元以下者，適用本章所定之小額程序
    。法院認適用小額程序為不適當者，得依職權以裁定改用簡
    易程序，並由原法官繼續審理。民事訴訟法第436 條之8 第
    1 項、第2 項分別定有明文。本件原分案110 年度鳳小字第
     698號事件行小額訴訟程序，嗣因原告為前揭擴張聲明後，
    請求給付金額已逾10萬元，爰將本事件改分簡易程序之案號
    ，改行簡易程序，並由原法官繼續審理，因此，本事件應適
    用簡易程序，併予敘明。
貳、實體事項
一、原告主張：被告駕駛車輛於民國109 年3 月27日18時15許行
    駛至高雄市○○區○○○路000 號前，因過失而撞擊原告之
    菜攤（下稱系爭事故），造成原告受有包括菜蛋商品、白鐵
    菜架、瓦斯及春捲皮底座等財物之損害，致有維修費用支出
    、財物損失、原告及原告配偶收入損失、無法營業出貨及修
    繕期間營業收入損失及精神慰撫金共5 萬4,600 元，支出訴
    訟相關費用1 萬零93元，向他人訴訟諮詢及撰稿費支出共8
    萬4,000 元，另被告以系爭事故而車輛受有損害及原告對其
    口出不遜為由，於另案向原告提起損害賠償之訴，原告為此
    蒙受精神壓力，故原告亦請求被告賠償其於另案對原告惡意
    起訴之精神慰撫金26萬1,800 元，總計被告應賠償原告金額
    為41萬零493 元。為此，爰依民法侵權行為規定提起本件訴
    訟等語。並聲明：被告應給付原告41萬零493 元。
二、被告則以：被告不爭執就系爭事故應負過失責任，惟原告之
    菜攤使用年限已久，應無相當殘值，且原告事後仍在相同地
    點賣菜，應無營業損失問題，原告並未就其請求損害賠償之
    項目及金額提出證據以實其說，原告請求並無理由，然被告
    願意以2 萬元與原告和解以為賠償原告之損失等語。並聲明
    ：原告之訴駁回。
三、本院得心證之理由：
㈠、按當事人主張有利於己之事實者，就其事實有舉證之責任。
    民事訴訟法第277 條本文定有明文。又民事訴訟如係由原告
    主張權利者，應先由原告負舉證之責，若原告先不能舉證，
    以證實自己主張之事實為真實，則被告就其抗辯事實即令不
    能舉證，或其所舉證據尚有疵累，亦應駁回原告之請求（最
    高法院109 年度台上字第123 號判決意指參照）。
㈡、原告固主張被告應就系爭事故負損害賠償責任，而被告對此
    亦不爭執，惟被告以原告並未就其主張賠償之損害項目及金
    額盡舉證責任等語置辯，故所應究者，乃原告是否已提出相
    關證據以資佐證其所主張之損失金額，經查：
  1.關於財物損失部分：
    原告請求被告賠償菜蛋損失 3,500 元、白鐵菜架損失 1 萬
    2,000 元、瓦斯及春卷皮底座損失8,400 元、隔離鐵架隔板
    噴漆修繕費7,500 元，惟原告並未提出證據證明上開財物有
    如其所述之價值損失或維修費用支出，故原告請求被告賠償
    上開財物損失，礙難准許。
  2.關於工作損失及營業損失部分
    原告主張因系爭事故發生之日，原告及原告配偶有收入損失
    共2,000 元，無法配合客戶出貨致有營業損失5,000 元及修
    繕期間營業損失共5,000 元。惟原告配偶並非本件訴訟之當
    事人，原告請求原告配偶之收入損失，實屬無據，且原告復
    未就其每日收入及營業金額、修繕期間之日數及無法出貨之
    營業損失等提出證據以實其說，是本院實無從僅憑依原告所
    述而認定原告主張金額為真，故原告上開請求，難認有據，
    無由准許。
  3.關於因系爭事故所生之精神慰撫金部分：
    原告主張其因系爭事故而受有驚嚇，故請求被告賠償其精神
    慰撫金1 萬1,200 元，惟原告自承並未因系爭事故受有身體
    傷害（本院卷第152 頁），復未證明系爭事故對其身體、健
    康或人格法益有何侵害之情，是原告請求被告給付精神慰撫
    金部分，亦無理由。
  4.關於訴訟相關費用、訴訟諮詢及撰稿費等部分：
  ⑴按民法第 184 條第 1 項前段所保護之法益，原則上限於權
    利，而不及於權利以外之利益，特別是學說上所稱之純粹經
    濟上損失或純粹財產上損害，以維護民事責任體系上應有分
    際，並達成立法上合理分配及限制損害賠償責任，適當填補
    被害人所受損害之目的，故該條項前段所定侵權行為之成立
    ，須有加害行為及權利受侵害為成立要件（最高法院101 年
    台上字第496 號判決、100 年台上字第2092號判決、98年度
    台上字第1961號判決意旨參照）。
  ⑵原告主張已支出存證信函費用、假扣押規費、簡易庭規費、
    執行費、資料查詢費等共1 萬零93元，及相當於8 萬4,000
    元之訴訟諮詢及撰稿費費用，惟上開關於訴訟而支出之費用
    實屬純粹經濟上損失，並非民法第184 條第1 項前段所保護
    之「權利」受侵害，且其縱有上開支出，亦係原告為維護其
    權益所必須自行承擔之支出，依實務向來見解，本不得向被
    告請求，揆諸前揭說明，要難認原告請求被告賠償上開支出
    為有理由。
  5.關於被告對原告提起訴訟，致原告受有精神壓力而請求被告
    賠償精神慰撫金部分：
    查被告曾以系爭事故發生後原告辱罵被告及駕駛車輛受有損
    害為由，對原告提起侵權損害賠償之訴，此有本院110 年度
    鳳簡字第162 號判決影本在卷可稽。惟被告對原告提起損害
    賠償之訴，縱被告嗣因訴之無理由而受有敗訴判決，亦無從
    認定被告提起訴訟之行為屬侵害原告權利或人格法益之侵權
    行為，是原告主張因被告對其提起訴訟，受有精神壓力而請
    求被告賠償精神慰撫金，難認有據，不應准許。
四、綜上所述，原告依侵權行為之法律關係，請求被告給付41萬
    零493 元，為無理由，應予駁回。
五、本件事證已臻明確，兩造其餘攻擊防禦方法及所提出之證據
    ，核與判決結果不生影響，爰不逐予論述，附此敘明。
六、訴訟費用負擔之依據：民事訴訟法第 78 條。
中    華    民    國   110    年    9     月    27    日
                  鳳山簡易庭  法    官  林育丞
以上正本係照原本作成。
如不服本判決，應於送達後20日內，向本院提出上訴狀並表明上
訴理由，如於本判決宣示後送達前提起上訴者，應於判決送達後
20日內補提上訴理由書（須附繕本）。
中    華    民    國   110    年    9     月    27    日
                              書  記  官